臺灣新北地方法院刑事裁定
111年度聲再字第4號
再審聲請人
即受判決人  陳建成




                    (現於法務部矯正署臺北監獄臺北分監執行中)
上列聲請人即受判決人因詐欺案件，對於本院108年度訴字第720
號，中華民國108年11月27日第一審確定判決，聲請再審，本院
裁定如下：
    主  文
再審之聲請駁回。
    理  由
一、聲請再審意旨詳如附件刑事聲請再審狀所載。
二、按聲請再審應以再審書狀，敘述理由，附具原判決之繕本及
    證據，提出於管轄法院為之。但經釋明無法提出原判決之繕
    本，而有正當理由者，亦得同時請求法院調取之；法院認為
    聲請再審之程序違背規定者，應以裁定駁回之。但其不合法
    律上之程式可以補正者，應定期間先命補正，刑事訴訟法第
    429條、第433條分別定有明文。本件聲請人雖未提出原確定
    判決之繕本，惟本院審酌其現因案在監執行中，人身自由受
    到拘束，提出原確定判決之繕本確有事實上之困難，應認有
    正當理由，為兼顧其特別救濟程序之訴訟權保障，本院逕依
    職權調取原確定判決以代其原判決繕本之提出，先予敘明。
    再者，所謂再審書狀應「敘述理由」，係指具體表明符合法
    定再審事由之原因事實而言；所稱「證據」，係指足以證明
    再審事由存在之證據。倘僅泛言有法定再審事由，而未敘明
    具體情形，或所述具體情形，顯與法定再審事由不相適合，
    或未提出足以證明再審事由存在之證據，均應認聲請再審之
    程式違背規定（最高法院102年度台抗字第615號裁定意旨參
    照）。
三、經查：
  ㈠原確定判決認定聲請人犯附表一編號10至14所示犯行，係依
    據聲請人於偵查及審理中之自白、附表一編號10至14所示告
    訴人之指證、證人即聲請人母親江素芬於警詢之證述、證人
    即聲請人領款之人頭帳戶所有人姜宜斌於警詢證述，及原確
    定判決附表一所示編號10至14犯行之相關物證與書證（見原
    確定判決第2至6頁），是原確定判決已詳述其取捨證據及論
    斷之基礎暨理由，並未僅以聲請人之自白即為判決，且其證
    據之取捨並無違反論理及經驗法則，亦無漏未審酌重要證據
    之情形。
  ㈡再審意旨雖稱其於附表一編號10至14所示犯行案發後，因遭
    收押未能及時與買家聯繫出貨或退費程序等情。惟查，原確
    定判決認定聲請人係以網際網路對公眾散布而犯詐欺取財罪
    ，除引用前揭各項證據外，並認定聲請人如原確定判決附表
    一編號10至14之犯行，係聲請人於臉書社群網站之MarketPl
    ace交易平台，散布如附表一編號10至14所示販售「IPHONE
    系列手機」等不實訊息，致告訴人等陷於錯誤而匯款，顯與
    聲請人主張其案發後未能及時與買家聯繫出貨或退費程序等
    情一事無涉。況關於案發當時確有附表一編號10至14所示欲
    販售之「IPHONE系列手機」存在可供出貨乙情，聲請人亦未
    提出任何證據以佐其實，聲請人僅泛言有法定再審事由，而
    未敘明具體情形，難認其已具體表明符合法定再審事由之原
    因事實，或已提出足以證明再審事由存在之證據。又本院已
    通知聲請人到場，並聽取其意見，檢察官則未到場或書面表
    示意見，符合刑事訴訟法第429條之2規定，附此敘明。
  ㈢綜上所述，本件聲請意旨指摘原確定判決未調查本案是否僅
    是普通之消費糾紛等云云，既未具體表明符合法定再審事由
    之原因事實，亦未提出足以證明再審事由存在之證據，依前
    揭說明，本件聲請再審之程式違背規定，且無從補正，其聲
    請不合法，應依刑事訴訟法第433條前段裁定駁回之。
據上論斷，應依刑事訴訟法第433條前段，裁定如主文。
中　　華　　民　　國　　111 　年　　3 　　月　  10　　日
                  刑事第十四庭  審判長法  官  王榆富
　　　　　　　　　                    法  官  鄭琬薇
　　　　　　　　　                    法  官  梁家贏
上列正本證明與原本無異。
如不服本裁定，應於裁定送達後五日內敘明抗告理由，向本院提
出抗告狀。
                                      書記官  巫茂榮
中　　華　　民　　國　　111 　年　　3 　　月　　16　　日